【裁判字號】    99,審易,1098
【裁判日期】    990730
【裁判案由】    竊盜
【裁判全文】
臺灣高雄地方法院刑事判決            99年度審易字第1098號
公  訴  人  臺灣高雄地方法院檢察署檢察官
被      告  甲○○
上列被告因竊盜案件，經檢察官提起公訴（98年度偵字第27076
號），被告就被訴事實為有罪之陳述，經本院告知簡式審判程序
之旨，並聽取被告與公訴人之意見後，本院裁定進行簡式審判程
序，判決如下：
    主  文
甲○○犯毀越安全設備竊盜罪，累犯，處有期徒刑捌月。
    事  實
一、甲○○前於民國90年，因施用毒品案件，經本院以90年度易
    字第3988號判處有期徒刑4 月確定，又於91年間，因施用毒
    品案件，經臺灣高等法院高雄分院以92年度上訴字第1348號
    判處有期徒刑9 月、5 月，應執行有期徒刑1 年，經最高法
    院以92年度臺上字第6482號判決駁回上訴而確定，而與前述
    有期徒刑4 月部分，接續執行，於93年12月30日縮短刑期假
    釋出獄，並於94年2 月20日假釋期滿未經撤銷而執行完畢。
    詎甲○○仍不知悔改，竟基於意圖為自己不法所有之犯意，
    於98年8 月24日上午10時20分許，至乙○○位於高雄縣鳳山
    市○○路422 巷26弄24之4 號5 樓住處之頂樓，見乙○○在
    該頂樓加蓋之鐵皮屋窗戶未上鎖，認有機可趁，徒手拉扯乙
    ○○裝設於上開鐵皮屋而具有防盜功能之窗戶鐵條，致該窗
    戶鐵條彎曲形成破洞而毀損，再攀爬踰越設於上開鐵皮屋之
    窗戶，進入鐵皮屋內，徒手竊取乙○○所有放置於鐵皮屋內
    而裝放有如附表所示之物品之防潮箱2 只。得手後，甲○○
    除將其竊得並裝有如附表編號1 至編號4 所示物品之防潮箱
    1 只，藏放在不知情之段世剛所有車號YZ-9400 號自用小客
    車上外，其餘竊得如附表編號5 至編號17所示之物品，則分
    別委由曾淑玲變賣（曾淑玲涉犯收受贓物部分，另由檢察官
    偵辦中），或逕自出售予不知情而經營「讚盈通訊行」之陳
    科宇。嗣因陳登韋經營之新橋3C收購網所僱請之不知情業務
    員鄭淇聲，以新臺幣（下同）33,000元之價格，向曾淑玲購
    入如附表編號7 至編號13所示之物品後，經不知情陳登韋在
    雅虎奇摩拍賣網站刊登販售訊息，乙○○於98年9 月7 日下
    午2 時30分許，透過網際網路，瀏覽網頁發現，隨假意訂購
    附表編號7 至8 所示之物品，並與任職新橋3C收購網之不知
    情員工楊舒閔約定在高雄市三民區○○○路118 巷口交貨，
    遂即報警處理，始循線查獲上情。
二、案經乙○○訴由高雄縣政府警察局鳳山分局報告臺灣高雄地
    方法院檢察署檢察官偵查起訴。
    理  由
一、本件被告甲○○所犯係死刑、無期徒刑、最輕本刑為3 年以
    上有期徒刑以外之罪，其於準備程序中就被訴事實為有罪之
    陳述，經法官告知簡式審判程序之旨，並聽取公訴人及被告
    之意見後，本院依刑事訴訟法第273 條之1 第1 項之規定，
    裁定進行簡式審判程序。
二、訊據被告對於上揭時、地，毀越踰越窗戶竊盜之犯罪事實，
    供承不諱，核與證人即被害人乙○○、被告胞兄段世剛、經
    營「讚營通訊行」之陳科宇、受託銷售附表編號7 至編號17
    所示物品之曾淑玲、經營「新橋3C收購網」之陳登韋、「新
    橋3C收購網」業務員鄭淇聲、「新橋3C收購網」職員楊舒閔
    證述情節相符，並有贓物認領保管單2 紙，及通訊器材電子
    產品買賣合約書、買賣證明書、高雄市政府98年8 月26日函
    檢附新橋科技有限公司營利事業登記證各1 份附卷可稽，本
    案事證明確，被告上揭毀越踰越安全設備竊盜犯行，堪以認
    定，應予依法論科。
三、論罪科刑：
  (一)按刑法第321 條第1 項第2 款所謂之「安全設備」，係指依
    社會通常觀念足認為防盜之設備而言。住宅之門窗，為安全
    設備之一（最高法院48年臺上字第13675 號判例、最高法院
    51年度臺上字第105 號判決可資參照）。被告於98年8 月24
    日上午10時20分許，徒手扯開設於高雄縣鳳山市○○路422
    巷26弄24之4 號5 樓頂樓之鐵皮屋窗戶鐵條，再從該窗戶攀
    爬翻越進入鐵皮屋內，竊取放置於該鐵皮屋內如附表所示之
    物品，核其所為，係犯刑法第321 條第1 項第2 款之毀越安
    全設備竊盜罪。
  (二)次按，另毀越門扇而入室行竊，其越入行為即屬侵入住宅，
    已結合於所犯加重竊盜之罪質中，無更行構成侵入住宅罪之
    理。刑法第321 條第1 項第2 款之毀越門扇安全設備竊盜罪
    ，關於「毀越」指毀損與踰越而言，其中毀損門扇安全設備
    竊盜罪，乃同法第354 條之毀損罪與普通竊盜罪之結合犯；
    上開毀損門扇安全設備，係犯普通竊盜罪之加重情形，已結
    合於所犯加重竊盜之罪質中，自不能於論以加重竊盜罪外，
    更行論以毀損罪（最高法院27年上字第1887號判例、最高法
    院92年度臺非字第6 號判決可資參照）。是被告以破壞上開
    鐵皮屋窗戶鐵條方式，踰越上開鐵皮屋窗戶，而進入鐵皮屋
    內竊盜，雖同時亦構成侵入建築物與毀損物品罪，然該等部
    分業已結合於被告所犯之上開毀越安全設備竊盜罪，自不另
    論侵入建築物與毀損罪。
  (三)又被告前因施用毒品案件，經法院分別判處有期徒刑4 月、
    1 年確定，兩案接續執行，並於94年2 月20日執行完畢，此
    有臺灣高等法院被告前案紀錄表1 份在卷可佐，被告於有期
    徒刑執行完畢後，5 年內再犯本件有期徒刑以上之罪，為累
    犯，應依刑法第47條第1 項規定加重其刑。
  (四)本院審酌被告前因施用毒品案件，經法院判刑入獄執行完畢
    之前科紀錄，已如前述，素行不良，而被告正值壯年，不思
    以正當方式賺取財物，竟貪圖小利以毀越安全設備，進入乙
    ○○所有鐵皮屋建築物內方式行竊，除破壞他人對財產權之
    支配外，更嚴重影響他人建築物之安寧秩序，危害社會治安
    ，惟念及被告坦承犯行，被告除破壞窗戶鐵條外，並未使用
    其他暴力手段，被告竊取財物之價值非少，犯罪情節非輕，
    且被告竊得之物品，雖大部分為警查扣，而歸還乙○○，但
    仍有部分，業經變賣換取現金花用，雖被告就未能歸還部分
    ，與乙○○成立民事上和解，然迄今仍未實際賠償乙○○等
    一切情狀，量處如主文所示之刑，以資懲儆。
據上論斷，應依刑事訴訟法第273 條之1 第1 項、第299 條第1
項前段，刑法第321 條第1 項第2 款、第47條第1 項，刑法施行
法第1 條之1 ，判決如主文。
本案經檢察官杜妍慧到庭執行職務。
中    華    民    國    99    年    7     月    30    日
                  刑事第十庭  法  官  高增泓
以上正本證明與原本無異。
如不服本判決，應於判決送達後10日內，向本院提出上訴狀。
中    華    民    國    99    年    7     月    30    日
                              書記官  王淑娟
附錄本案論罪科刑法條全文：
刑法第321條
犯竊盜罪而有下列情形之一者，處6 月以上、5 年以下有期徒刑
：
  一  於夜間侵入住宅或有人居住之建築物、船艦或隱匿其內而
      犯之者。
  二  毀越門扇、牆垣或其他安全設備而犯之者。
  三  攜帶兇器而犯之者。
  四  結夥三人以上而犯之者。
  五  乘火災、水災或其他災害之際而犯之者。
  六  在車站或埠頭而犯之者。
前項之未遂犯罰之。
附表：
┌──┬───────────┬─────────────┐
│編號│品項                  │備註                      │
├──┼───────────┼─────────────┤
│1   │單眼相機（Hasselblad  │98年9 月7 日晚間9 時許，在│
│    │503cx SL66 120）      │段世剛所有而停放在高雄縣鳳│
├──┼───────────┤山市○○路422 巷26弄18之1 │
│2   │120相機（Rolleiflex   │號之車號YZ-9400 號自用小客│
│    │SL66120）             │車上扣得，連同用以裝放附表│
├──┼───────────┤編號1 至編號4 所示物品之防│
│3   │80MM2.8鏡頭           │潮箱1 只，均發還乙○○。  │
├──┼───────────┤                          │
│4   │80MM2.8鏡頭           │                          │
├──┼───────────┼─────────────┤
│5   │LEICAM6雙眼相機       │甲○○於98年8 月29日中午12│
│    │                      │時許，偕同不知情之楊立言，│
│    │                      │至設於高雄縣鳳山市○○路  │
│    │                      │106 之1 號1 樓「讚盈通訊行│
├──┼───────────┤」，出售予不知情而經營「讚│
│6   │HasselbladCF180MM     │營通訊行」之陳科宇，因陳科│
│    │                      │宇已將收購之物品出售他人，│
│    │                      │而未扣得。                │
├──┼───────────┼─────────────┤
│7   │單眼相機（LEICA R6.2）│甲○○將竊得如附表編號7 至│
├──┼───────────┤編號17所示之物品委由曾淑玲│
│8   │LEICA Elmarit-r鏡頭   │變賣牟利，其中附表編號7 至│
│    │（180MM）             │編號13所示之物品，以新臺幣│
├──┼───────────┤（下同）33,000元之價格，出│
│9   │120相機（Rolleiflex   │售予不知情而任職於新橋3C收│
│    │TLR）                 │購網之鄭淇聲。除附表編號12│
├──┼───────────┤至編號13所示之物品，未經扣│
│10  │LEICA Elmarit-r鏡頭（ │得，致未能發還乙○○外，附│
│    │28MM ）               │表編號7 至編號11、編號14至│
├──┼───────────┤編號17所示之物品，分別在楊│
│11  │閃光燈（METZ54MZ-3）  │舒閔、陳登偉、曾淑玲住處扣│
├──┼───────────┤得後，發還乙○○。        │
│12  │LEICA鏡頭（50MM）     │                          │
│    │                      │                          │
├──┼───────────┤                          │
│13  │CANNON  70-210MM鏡頭  │                          │
│    │                      │                          │
├──┼───────────┤                          │
│14  │CANNON AE-1相機1台    │                          │
│    │                      │                          │
├──┼───────────┤                          │
│15  │片盒（RlIIeiSL66）    │                          │
│    │                      │                          │
├──┼───────────┤                          │
│16  │CANNON  28MM鏡頭      │                          │
│    │                      │                          │
├──┼───────────┤                          │
│17  │CANNON  50MM鏡頭      │                          │
│    │                      │                          │
├──┼───────────┼─────────────┤
│18  │中華郵冊1本           │已遺失。                  │
└──┴───────────┴─────────────┘

司法院資訊處製作；財團法人民間司法改革基金會備份。
